臺灣臺南地方法院刑事判決
109年度侵訴字第75號
公  訴  人  臺灣臺南地方檢察署檢察官
被      告  朱庭樂


上列被告因妨害性自主案件，經檢察官提起公訴（109年度偵字
第14677號），被告於本院準備程序就被訴事實均為有罪之陳述
，經本院合議庭裁定改由受命法官獨任進行簡式審判程序，判決
如下：
    主  文
甲○○對於十四歲以上未滿十六歲之女子為性交，共參罪，各處有
期徒刑肆月。應執行有期徒刑捌月。緩刑貳年，緩刑期間付保護
管束，並禁止對代號AC000-A109157號之甲女實施妨害性自主、
性騷擾之不法侵害行為。
    事  實
一、甲○○於民國109年4月間結識代號AC000-A109157號之女子（9
    4年1月生，依性侵害犯罪防治法第12條第2項規定不得揭露
    足資識別該女身分之資訊，故該女之真實姓名、年籍詳卷，
    下稱甲女），並與甲女發展成為男女朋友關係。詎甲○○明知
    甲女為14歲以上未滿16歲之女子，性自主能力及判斷能力尚
    未成熟，竟仍分別基於對14歲以上未滿16歲女子為性交之單
    一犯意，均在不違反甲女意願之情形下，先後為下列行為：
  ㈠於109年6月28日上午5時至6時許，在位於臺南市○區○○路000
    號之「長榮興商務汽車旅館」某房間內，以其性器2度進入
    甲女性器之方式，接續對甲女為性交行為。
  ㈡於109年7月1日凌晨2時至上午6時許，在上址旅館某房間內，
    以其性器4度進入甲女性器之方式，接續對甲女為性交行為
    。
  ㈢於109年7月7日凌晨2時至上午6時許，在上址旅館某房間內，
    以其性器3度進入甲女性器之方式，接續對甲女為性交行為
    。
二、案經甲女、甲女之父（卷內代號AC000-A109157A，姓名、年
    籍詳卷）訴由臺南市政府警察局第一分局報告臺灣臺南地方
    檢察署檢察官偵查起訴。
    理  由
一、按本件被告甲○○所犯均為死刑、無期徒刑、最輕本刑3年以
    上有期徒刑以外之罪，亦非屬高等法院管轄之第一審案件，
    其於準備程序就被訴事實均為有罪之陳述，經告知簡式審判
    程序之旨，並聽取檢察官、被告之意見後，本院合議庭依刑
    事訴訟法第273條之1第1項規定裁定進行簡式審判程序，是
    本案之證據調查，依同法第273條之2規定，不受同法第159
    條第1項、第161條之2、第161條之3、第163條之1，及第164
    條至第170條所規定證據能力認定及調查方式之限制，合先
    敘明。
二、認定本件犯罪事實之證據及理由：
　㈠上開犯罪事實，業據被告於警詢、偵查、本院準備程序及審
    理中均坦承不諱，核與證人即告訴人甲女於警詢、偵查中之
    證述大致相符（警卷第7至10頁，偵查卷第17至19頁），且
    有指認犯罪嫌疑人紀錄表及年籍對照表、臺南市政府警察局
    第一分局查訪紀錄表、長榮興商務汽車旅館旅客登錄表、告
    訴人甲女手機記事軟體截圖畫面資料、手機通訊軟體相關對
    話紀錄截圖畫面資料足供參佐（警卷第13至15頁、第17頁、
    第19頁，本院卷第47至69頁），堪認被告任意性之自白確均
    與事實相符。
　㈡次查告訴人甲女係94年1月生，有臺南市政府警察局性侵害案
    被害人代號與真實姓名年籍對照表、甲女之個人戶籍資料可
    資查考，足認告訴人甲女於109年6月、7月間僅為15歲，被
    告於警詢中亦坦承其知悉甲女之年紀（參警卷第5頁），是
    其既明知甲女係14歲以上未滿16歲之女子，仍執意與之為性
    交之行為，主觀上自有對於14歲以上未滿16歲之女子為性交
    之故意甚明。　　　　
　㈢綜上所述，本件事證明確，被告上開犯行均洵堪認定，應予
    依法論科。
三、論罪科刑：
  ㈠核被告所為，各係犯刑法第227條第3項之對於14歲以上未滿1
    6歲之女子為性交罪。
  ㈡被告於事實欄「一、㈠」、「一、㈡」及「一、㈢」所示之時、
    地，雖各有數度以其性器進入告訴人甲女性器之性交動作，
    然被告各係基於同1次對告訴人甲女為性交之目的，各於密
    接之時間及同一地點陸續所為，主觀上應各係基於單一之對
    於14歲以上未滿16歲之女子為性交之犯意，所侵害者並均為
    相同之法益，各舉動之獨立性甚為薄弱，在刑法評價上以視
    為數個舉動之接續施行，合為包括之一行為予以評價，較為
    合理，應屬接續犯，而各僅論以一罪。惟被告先後於上開時
    、地對於14歲以上未滿16歲之甲女為性交之行為，則各係於
    不同之日期、時間分別起意為之，其犯意有別，行為可分，
    應予分論併罰（共3罪）。
  ㈢被告違犯上開3次犯行時，雖均已年滿20歲而屬成年人，但被
    告所犯該罪名係以被害人之年齡為處罰之特別條件，應屬就
    被害人為少年所定之特別處罰規定，依兒童及少年福利與權
    益保障法第112條第1項但書規定，自無從再適用同條項前段
    之規定加重其刑，附此敘明。
  ㈣爰審酌被告明知告訴人甲女年紀尚輕，身體及心智之發展均
    未臻成熟，思慮亦較為不週，不具完整之性自主能力及判斷
    能力，不得對之為性交行為，竟無法克制己身之情慾，先後
    對甲女為上開3次性交行為，顯見被告法紀觀念淡薄，所為
    對於甲女之身心健康與人格發展有不良影響，實屬不該，惟
    念被告前無刑事前案紀錄，素行尚佳，犯後坦承犯行不諱，
    且被告與告訴人甲女、甲女父母均經本院臺南簡易庭調解成
    立，被告並已實際給付賠償，有調解筆錄存卷可憑（本院卷
    第103至105頁），足見其確有彌補損害之誠意，兼衡被告與
    告訴人甲女原係男女朋友關係，被告於相處過程中未能自制
    而犯本案，暨被告自陳其為碩士學歷，現服替代役中（依兵
    役法第25條第2項規定，不具現役軍人身分），未婚、無子
    女，無人需其扶養或照顧（參本院卷第130頁）之智識程度
    、家庭生活狀況等一切情狀，分別量處如主文所示之刑，並
    定其應執行之刑，以示懲儆。
  ㈤末查被告前未曾因故意犯罪受有期徒刑以上刑之宣告，有臺
    灣高等法院被告前案紀錄表在卷可參，其因一時短於思慮，
    罹此刑章，但犯後均已坦承犯行，表現悔意，被告並已按調
    解內容賠償告訴人甲女及甲女父母，其經此偵、審程序及刑
    之宣告之教訓，應知戒慎，而無再犯之虞，參酌告訴人甲女
    及甲女父母於調解成立時均同意給予被告緩刑之機會（參本
    院卷第103頁），本院因認被告所受宣告之刑，以暫不執行
    為適當，併宣告如主文所示之緩刑期間，同時依兒童及少年
    福利與權益保障法第112條之1第1項、刑法第93條第1項第1
    款規定，諭知於緩刑期間付保護管束，以勵自新，並觀後效
    ；再考量被告所犯情節，其所為對告訴人甲女確有危害，為
    保護告訴人甲女之權益，並督促被告時時警惕，避免再度犯
    罪，另依兒童及少年福利與權益保障法第112條之1第2項第1
    款規定，併禁止被告對告訴人甲女為妨害性自主、性騷擾之
    不法侵害行為。而緩刑之宣告，係國家鑒於被告能因知所警
    惕而有獲得自新機會之期望，特別賦予宣告之刑暫不執行之
    寬典，倘被告在緩刑期間又再犯罪，或有其他符合法定撤銷
    緩刑之原因者，均可能由檢察官聲請撤銷本件緩刑宣告，而
    生仍須執行所宣告之刑之後果，併予指明。　　
據上論斷，應依刑事訴訟法第273條之1第1項、第299條第1項前
段，刑法第227條第3項、第51條第5款、第74條第1項第1款、第9
3條第1項第1款，兒童及少年福利與權益保障法第112條之1第1項
、第2項第1款，判決如主文。
本案經檢察官陳昆廷提起公訴，檢察官乙○○到庭執行職務
中　　華　　民　　國　　110 　年　　1 　　月　　6 　　日
      　　　　　　　　　刑事第四庭   法　官   蔡盈貞
以上正本證明與原本無異。
如不服本判決應於收受本判決後20日內向本院提出上訴書狀，並
應敘述具體理由。其未敘述上訴理由者，應於上訴期間屆滿後20
日內向本院補提理由書狀（均須按他造當事人之人數附繕本）「
切勿逕送上級法院」。 
　　　　　　　　　　　　　　　　　   書記官　 林耿慧　　
中　　華　　民　　國　　110 　年　　1 　　月　　6 　　日
附錄所犯法條：
刑法第227條　　　　　　　　　　　　　　　　　
對於未滿十四歲之男女為性交者，處3年以上10年以下有期徒刑
。
對於未滿十四歲之男女為猥褻之行為者，處6月以上5年以下有期
徒刑。
對於十四歲以上未滿十六歲之男女為性交者，處7年以下有期徒
刑。
對於十四歲以上未滿十六歲之男女為猥褻之行為者，處3年以下
有期徒刑。
第1項、第3項之未遂犯罰之。